Contato

47 99682-2960 (Mobile) andressadacostan@gmail.com

www.linkedin.com/in/andressa-dacosta (LinkedIn) github.com/AndressaDaCosta (Portfolio) conecta.bio/andressadacosta (Personal)

Principais competências HTML5 CSS

JavaScript

Certifications

Formação Iniciante em Programação - ONE

Lógica de Programação II: Pratique com desenhos, animações e jogos.

HTML5 e CSS3 parte 1: a primeira página da Web

Curso Linkedin: CSS

Desenvolvimento Web | Rocketseat

Andressa Costa

Estudante de Desenvolvimento Web | Oracle ONE | HTML | CSS | Javascript |

Joinville

Resumo

Hello, World!

Desenvolvedora Web Full Stack em formação pela Oracle + Alura: One Next Education e Startaldeia + Rocketseat: Ignite!

Curto muito desafios, pensar em soluções de problemas e principalmente de vê-las funcionando, por isso a programação me encanta!

Adoro fazer cursos, pesquisar coisas novas, estudar idiomas e estou sempre em contato com a tecnologia através de eventos e comunidades.

Experiência

Oracle

Dev em formação - Programa One Next Education - Alura abril de 2022 - Present (3 meses)

Prograamando

Estudante de Programação e Desenvolvimento 2022 - Present (menos de um ano)

Brasil

freeCodeCamp Learning Responsive Web Design abril de 2022 - Present (3 meses)

Estados Unidos

CS50

Learning Introduction to Computer Science 2022 - Present (menos de um ano)

Estados Unidos

Schulze Advogados Associados Especialista em cobranças de crédito novembro de 2017 - junho de 2019 (1 ano 8 meses)

Médicos Sem Fronteiras Brasil / Médecins Sans Frontières Brésil - MSF

Atendimento ao cliente novembro de 2014 - janeiro de 2017 (2 anos 3 meses) Joinville, Santa Catarina, Brasil

Central de relacionamentos de Médicos Sem Fronteiras - Brazil.

Formação acadêmica

Rocketseat

Dev em formação pela Startaldeia - Rocketseat Ignite PRO, Análise de Sistemas de Computação · (maio de 2022 - abril de 2023)